臺灣板橋地方法院刑事判決　　　　　　　 96年度訴字第202號
公　訴　人　臺灣板橋地方法院檢察署檢察官
被　　　告　甲○○
上列被告因違反毒品危害防制條例案件，經檢察官提起公訴（九
十五年度毒偵字第七七四四號），被告就被訴事實為有罪陳述，
本院改行簡式審判程序審理，判決如下：
    主  文
甲○○施用第二級毒品，累犯，處有期徒刑肆月，如易科罰金，
以新臺幣壹仟元折算壹日。
    事  實
一、甲○○曾於民國八十五年三月間，因違反麻醉藥品管理條例
    案件，經本院分別判處有期徒刑五月（非法吸用麻醉藥品部
    分）及五年二月（非法販賣麻醉藥品部分），暨定其應執行
    刑為有期徒刑五年五月，嗣其非法吸用麻醉藥品部分確定，
    其非法販賣麻醉藥品部分經提起上訴，亦由臺灣高等法院駁
    回上訴而確定，執行至八十八年五月十三日假釋出監（原應
    於九十年十月二十九日假釋期滿執行完畢），惟甲○○另於
    九十年間因偽造文書案件，及九十一年間因違反毒品危害防
    制條例案件，再經本院判處有期徒刑三月、八月，定執行刑
    十月，該假釋經撤銷，接續執行於九十四年十二月三十日縮
    短刑期假釋出監，至九十五年六月二十八日假釋期滿執行完
    畢。又甲○○於九十年五月間之上開假釋期間內，復因施用
    毒品案件，經本院九十年度毒聲字第一九○三號裁定送觀察
    、勒戒後，認無繼續施用毒品傾向，已由臺灣板橋地方法院
    檢察署檢察官於九十年五月二十一日以九十年度毒偵字第二
    ○三一號為不起訴處分確定。又於九十年九間因施用毒品案
    件，於九十年十一月五日經本院以九十年度毒聲字第四三五
    一號裁定送觀察勒戒後，因有繼續施用毒品之傾向，再經本
    院以九十年度毒聲字第四六二四號裁定令入戒治處所施以強
    制戒治一年，已於九十一年七月十八日執行完畢出所。詎甲
    ○○仍無法戒除毒癮，復基於施用第二級毒品甲基安非他命
    之犯意，於九十五年九月二十八日下午某時，在臺北縣中和
    市○○路八九一號十樓施用甲基安非他命一次，嗣於九十五
    年十月一日零時十分許，在上址住處為警察查獲，經同意採
    尿，檢驗結果判定呈甲基安非他命類陽性反應，始查悉上情
    。
二、案經臺北縣政府警察局樹林分局移送臺灣板橋地方法院檢察
    署檢察官偵查起訴，本院改行簡式審判程序審理。
    理  由
一、訊據被告甲○○對於在上揭時、地施用甲基安非他命之犯行
    坦承不諱。被告為警查獲時所採之尿液，經以ＥＩＡ酵素免
    疫分析法初驗、ＧＣ／ＭＳ氣相層析質譜儀法確認複驗後，
    均呈安非他命類之陽性反應，此有臺灣檢驗科技股份有限公
    司九十五年十月二十四日濫用藥物尿液檢驗報告書一紙在卷
    足稽。被告曾於九十年五月間因施用毒品案件，經本院九十
    年度毒聲字第一九○三號裁定送觀察、勒戒後，認無繼續施
    用毒品傾向，已由臺灣板橋地方法院檢察署檢察官於九十年
    五月二十一日以九十年度毒偵字第二○三一號為不起訴處分
    確定。又於九十年九間因施用毒品案件，於九十年十一月五
    日經本院以九十年度毒聲字第四三五一號裁定送觀察勒戒後
    ，因有繼續施用毒品之傾向，再經本院以九十年度毒聲字第
    四六二四號裁定令入戒治處所施以強制戒治一年，已於九十
    一年七月十八日執行完畢出所，此有臺灣高等法院被告前案
    紀錄表、在監在押全國紀錄表及處分書各一份附卷足考。被
    告於強制戒治執行完畢釋放後之五年內，再犯本件施用毒品
    罪，於毒品危害防制條例第二十三條第二項有關起訴之規定
    相合。其出於自由意志之自白與事實相符，事證明確，犯行
    堪以認定，應依法論科。
二、核被告所為，係犯毒品危害防制條例第十條第二項施用第二
    級毒品罪。其施用前後持有甲基安非他命之行為為施用毒品
    之當然手段行為，不另論罪。被告前於八十五年三月間，因
    違反麻醉藥品管理條例案件，經本院分別判處有期徒刑五月
    （非法吸用麻醉藥品部分）及五年二月（非法販賣麻醉藥品
    部分），暨定其應執行刑為有期徒刑五年五月，嗣其非法吸
    用麻醉藥品部分確定，其非法販賣麻醉藥品部分經提起上訴
    ，亦由臺灣高等法院駁回上訴而確定，執行至八十八年五月
    十三日假釋出監（原應於九十年十月二十九日假釋期滿執行
    完畢），惟被告另於九十年間因偽造文書案件及九十一年間
    因違反毒品危害防制條例案件，再經本院判處有期徒刑三月
    、八月，定執行刑十月，該假釋經撤銷，接續執行於九十四
    年十二月三十日縮短刑期假釋出監，至九十五年六月二十八
    日假釋期滿執行完畢，此有臺灣高等法院被告前案紀錄表一
    份在卷可稽，被告於五年以內，故意再犯本件最重本刑為有
    期徒刑以上之罪，為累犯，應依刑法第四十七條第一項之規
    定加重其刑。爰審酌被告屢次施用毒品而不思悔改，品行不
    端，意志力薄弱，其施用毒品經強制戒治後，仍無法斷絕施
    用毒品惡習，若非將其處以較長之刑期，與社會上毒品來源
    隔離，使其能深自反省，斷絕與毒品之接觸，不足以助其戒
    絕用毒惡習，並懲所犯及被告犯罪後對於施用毒品之犯行，
    已經坦承，態度良好等一切情狀，量處如主文所示之刑，以
    示懲儆，並諭知易科罰金之折算標準。
據上論斷，應依刑事訴訟法第二百七十三條之一第一項、第二百
九十九條第一項前段，毒品危害防制條例第十條第二項，刑法第
十一條前段、第四十七條第一項、第四十一條第一項前段，判決
如主文。
本案經檢察官朱立豪到庭執行職務
中　　華　　民　　國　　96　　年　　2 　　月　　27　　日
                  臺灣板橋地方法院刑事第十八庭
                            法　官   王綽光
以上正本證明與原本無異
如不服本判決應於送達後10日內向本院提出上訴狀
                              書記官 許清秋
中　　華　　民　　國　　96　　年　　3 　　月　　1 　　日
附錄論罪科刑法條全文：
毒品危害防制條例第十條
施用第一級毒品者，處六月以上五年以下有期徒刑。
施用第二級毒品者，處三年以下有期徒刑。
